【裁判字號】    90,易,1045
【裁判日期】    900731
【裁判案由】    傷害等
【裁判全文】
臺灣彰化地方法院刑事判決                          九十年度易字第一四五號
    公  訴  人  臺灣彰化地方法院檢察署檢察官
    被      告  乙○○
    被      告  甲○○
右列被告等因傷害等案件，經檢察官聲請簡易判決處刑 (八十九年度偵字第三三０四
號、第三六一六號），經本院彰化簡易庭認應適用通常程序移送本院，本院判決如左
：
    主  文
乙○○連續以非法方法，剝奪人之行動自由，處有期徒刑肆月，如如易科罰金以佰
元折算壹日；又以加害身體之事，恐嚇他人，致生危害於安全，處有期徒刑貳月，如
易科罰金以佰元折算壹日；又傷害人之身體，處有期徒刑貳月，如易科罰金以佰
元折算壹日。應執行有期徒刑陸月，如易科罰金以佰元折算壹日，緩刑貳年。
甲○○傷害人之身體，處有期徒刑月，如易科罰金以佰元折算壹日。
    事  實
一、乙○○因不滿甲○○非但欠錢不還，並將其母葉蘇玉雲毆傷，乃於民國八十八年
    九月十五日下午二十二時許前往彰化縣花壇鄉花壇村福德巷十二號找甲○○理論
    ，以手抓住甲○○衣服領口及搭住甲○○肩膀，使之不能自由離去之方式，質問
    甲○○何時還錢，其間並以加害身體之事即持木板做勢欲毆打之狀，恐嚇甲○○
    還錢，使甲○○心生畏懼，後甲○○迫於不奈，應允每月還款新台幣（下同）二
    萬元，乙○○始行罷手，而葉建基方獲自由；後乙○○又賡續前開妨害自由之概
    括意，於八十九年四月二十二日十四時二十分許，再至彰化縣花壇鄉花壇村福德
    巷十二號工廠與甲○○理論，詎二人發生口角，乙○○將甲○○自工廠內拉出，
    甲○○乃以手毆打乙○○，為乙○○以手阻擋，並為乙○○打臉頰而互毆，甲○
    ○又持木棍（未扣案）毆打乙○○，乙○○以手肘阻擋，致乙○○受有左側前臂
    紅腫十二×五公分、左腳紅腫十二×六公分、右側前臂擦傷八×三公分、右腳紅
    腫十二×六公分等傷害。惟甲○○終力不敵乙○○，反為乙○○奪下木棍而以該
    木棍毆打甲○○，致甲○○受有左背胸部瘀傷、左肩胛部瘀傷、左肱部瘀傷等傷
    害，乙○○並將甲○○強拉至約三百公尺遠之彰化縣花壇鄉街上，而剝奪甲○○
    之行動自由。
二、案經被害人甲○○告訴、及被害人甲○○、乙○○訴由彰化縣警察局彰化分局報
    告臺灣彰化地方法院檢察署檢察官偵查起訴。
    理   由
一、右揭事實，業據被告乙○○於偵審中，供承不諱，核與告訴人甲○○指訴情節大
    致相符，並經證人謝洽榮證稱屬實，復有診斷證明書及照片一幀附卷可稽。惟另
    訊之被告被告甲○○矢口否認涉有右揭傷害犯行，辯稱：我沒有打他云云。然查
    ：告訴人乙○○係受有左側前臂紅腫、十二×五公分、左腳紅腫十二×六公分、
    右側前臂擦傷八×三公分、右腳紅腫十二×六公分等傷害，有診斷證明書在卷可
    按。而依告訴人乙○○受傷之處及傷痕長度觀之，與所指訴為被告甲○○持木棍
    毆打時以手肘阻擋之情節相符，應可採信；況當時告訴人乙○○一人前往索債，
    被告甲○○家人又均在場等情，為被告甲○○於偵訊中所自承，則被告甲○○於
    葉蘇玉雲索債時既曾毆打葉蘇玉雲成傷，在上述情況下，當無默默挨打之理，是
    被告甲○○所辯係卸責之詞，不足為採。綜上，被告乙○○、甲○○之犯行，洵
    堪認定。
二、核被告乙○○所為，係犯刑法第三百零二條第一項之剝奪他人行動自由罪（此部
    分公訴人認係觸犯刑法第三百零四條之強制罪，起訴法條容有未洽，應予變更）
    、第三百零五條恐嚇罪及第二百七十七條第一項之普通傷害罪；被告甲○○所為
    ，係犯刑法第二百七十七條第一項之普通傷害罪。被告乙○○所為二次剝奪他人
    行動自由之行為，時間緊接，所犯罪名相同，顯係出於概括之犯意為之，為連續
    犯，依法以一罪論，並加重其刑。被告乙○○所犯三罪間，犯意各別，罪名互異
    ，應分論併罰。爰審酌被告乙○○因被告甲○○積欠其母葉蘇玉雲債務多年不還
    ，又毆打葉蘇玉雲成傷，思慮欠周，過於衝動，而誤觸法網，及被告甲○○積欠
    他人未還，又與債權人之子互毆成傷，實有不該等一切情狀，各量處如主文所示
    之刑，被告乙○○部分並定其應執行之刑，且均諭知易科罰金之折算標準。且查
    被告乙○○前未曾受有期徒刑以上刑之宣告，此有臺灣彰化地方法院檢察署刑案
    資料查註紀錄表一紙在卷可稽，其經此教訓，應知警惕而無再犯之虞，所宣告之
    刑，認以暫不執行為適當，併予宣告緩刑二年，以勵自新。
三、據上論斷，應依刑事訴訟法第二百九十九條第一項前段、第三百條，刑法第三百
    零二條第一項、第三百零五條、第二百七十七條第一項、第四十一條第二項、第
    五十一條第五款、第七十四條第一款，罰金罰鍰提高標準條例第一條前段、第二
    條前段，判決如主文。
本案經檢察官王怡仁到庭執行職務。
中      華      民      國      九十     年      七     月     三十一   日
                                  臺灣彰化地方法院刑事第三庭
                                      法      官  洪  志  賢
右正本證明與原本無異。
如不服本判決，應於判決送達後十日內，向本院提出上訴狀（須附繕本）。
告訴人或被害人對於判決如有不服具備理由請求檢察官上訴者，其上訴期間之計算係
以檢察官收受判決正本之日期為準。
                                      法院書記官  洪  年  慶
中      華      民      國      九十     年      八     月       七     日
刑法第二百七十七條
傷害人之身體或健康者，處三年以下有期徒刑，拘役或一千元以下罰金。
犯前項之罪，因而致人於死者，處無期徒刑或七年以上有期徒刑，致重傷者，處三年
以上，十年以下有期徒刑。
刑法第三百零二條
私行拘禁或以其他非法方法，剝奪人之行動自由者，處五年以下有期徒刑、拘役或三
百元以下罰金。
因而致人於死者，處無期徒刑或七年以上有期徒刑，致重傷者，處三年以上十年以下
有期徒刑。
第一項之未遂犯罰之。
刑法第三百零五條
以加害生命、身體、自由、名譽、財產之事恐嚇他人，致生危害於安全者，處二年以
下有期徒刑、拘役或三百元以下罰金。


司法院資訊處製作；財團法人民間司法改革基金會備份。
